臺灣臺北地方法院民事判決
111年度訴字第2271號
原      告  蘇慶禧  



被      告  謝岱樺  
兼
訴訟代理人  胡翊軒  
上列當事人間債務人異議之訴事件，本院於民國111年10月5日言
詞辯論終結，判決如下：
    主  文
原告之訴駁回。
訴訟費用由原告負擔。
    事實及理由
一、原告起訴主張：臺灣高等法院108年度上更一字第152號民事
    判決(按原告不服提起上訴，經最高法院以111年度台上字第
    283號民事裁定駁回上訴確定在案，下稱系爭確定判決），
    未斟酌原告已繳納銀行貸款新臺幣(下同)231萬7,054元事實
    。且原告已另案對被告起訴請求應賠償原告340萬元，目前
    由臺灣桃園地方法院(下稱桃園地院)111年度訴字第839號事
    件審理中。又原告依桃園地院106年度簡上字第90號確定判
    決對被告有20萬元本金及利息債權。故被告對原告無任何債
    權存在，原告自得提起本件債務人異議之訴。爰聲明：鈞院
    111年度司執字第27337號兩造間強制執行事件之執行程序應
    予撤銷。
二、被告則以：原告主張關於銀行貸款之情事，業經系爭確定判
    決審酌並認定被告勝訴在案，原告主張顯有重複起訴，濫用
    司法資源之情形。又關於原告另案對被告起訴請求應賠償原
    告340萬元之桃園地院111年度訴字第839號民事事件部分，
    被告不知原告主張的事實理由和金額從何而來。另原告以桃
    園地院106年度簡上字第90號確定判決，主張對被告有債權
    部分，但被告於本件系爭執行事件之執行程序已經拿到債權
    憑證，原告可以考慮再私下與被告商談如何抵銷等語置辯。
    爰答辯聲明：原告之訴駁回。
三、本院之判斷：
　㈠按執行名義成立後，如有消滅或妨礙債權人請求之事由發生
    ，債務人得於強制執行程序終結前，向執行法院對債權人提
    起異議之訴；如以裁判為執行名義時，其為異議原因之事實
    發生在前訴訟言詞辯論終結後者，亦得主張之，強制執行法
    第14條第1項定有明文。是債務人異議之訴係以排除執行名
    義之執行力為目的，如執行程序已終結，即無阻止強制執行
    之實益，自不得提起本訴，請求撤銷已終結之執行程序，起
    訴時執行程序尚未終結，判決確定前執行程序已經終結者亦
    同。次按如經執行而無效果或經強制執行後所得之數額仍不
    足清償債務，而核發債權憑證之情形者，則自應認為於債權
    人領取執行法院所發給之債權憑證時，執行程序即為終結。
  ㈡經查，本件執行名義為系爭確定判決，故原告自應於執行名
    義成立後、強制執行程序終結前，始得提起債務人異議之訴
    。原告提起本件債務人異議之訴時，系爭執行事件之強制執
    行程序雖未終結，惟嗣於訴訟審理中，本院民事執行處於11
    1年7月20日核發債權憑證予被告，此有被告提出本院111年
    度司執字第27337號債權憑證在卷可佐(見本院卷第271頁，
    下稱系爭債權憑證)，則依前揭說明，強制執行程序既已終
    結，原告所提起之本件訴訟已無阻止系爭執行事件強制執行
    程序之實益，其訴即無理由，應予駁回。而兩造間關於系爭
    確定判決或系爭債權憑證所示債權是否存在之實體爭執事項
    及是否因抵銷而清償若干本金或利息，本院自無審究之必要
    ，併此敘明。
四、從而，原告依強制執行法第14條第1項規定，請求撤銷系爭
    執行事件之強制執行程序，為無理由，不應准許。
五、因本案事證已臻明確，兩造其餘主張陳述及所提之證據，經
    審酌後認於本判決結果無影響，爰不一一論述，附此敘明。
六、訴訟費用負擔之依據：民事訴訟法第78條。
中　　華　　民　　國　　111 　年　　10　　月　　7 　　日
                  民事第二庭    法　官　林禎瑩
以上正本係照原本作成。
如對本判決上訴，須於判決送達後20日內向本院提出上訴狀。如
委任律師提起上訴者，應一併繳納上訴審裁判費。
中　　華　　民　　國　　111 　年　　10　　月　　11　　日
                                書記官  葉佳昕